【裁判字號】    89,上易,2151
【裁判日期】    890719
【裁判案由】    竊盜
【裁判全文】
臺灣高等法院刑事判決                          八十九年度上易字第二一五一號
    上訴人即
    被      告  乙○○
右上訴人即被告因竊盜案件，不服臺灣板橋地方法院八十九年度易字第七八八號，中
華民國八十九年四月十日第一審判決（起訴案號：臺灣板橋地方法院檢察署八十九年
度偵字第三三八、二三九三號）提起上訴，本院判決如左：
    主  文
上訴駁回。
    事  實
一、乙○○前於民國（下同）八十六年間因犯偽造文書罪，經台灣士林地方法院以八
    十七年度訴字第二三號判處有期徒刑月，八十七年三月六日確定，又於八十七
    年間因犯竊盜罪，經台灣板橋地方法院以八十七年度易字第一三一九號判處有期
    徒刑八月，八十七年五月十一日確定，嗣定應執行刑為應執行有期徒刑十月，入
    監執行後，於八十八年一月二十九日執行完畢，猶不知悔改，竟意圖為自己不法
    所有，並基於概括之犯意，(一)、於八十八年十二月十日十九時許，在臺北縣板橋
    市○○路○段一０四巷一弄三號前，竊取丁○○所有放置在其牌照Ｔ２－四一四
    九號自小客車內之黑色皮包一個（內有信用卡、郵局提款卡各一枚〔未尋獲〕，
    國民身分證一枚，行車執照、駕駛執照各二枚〔起訴書誤載為各一枚〕）得逞，
    嗣於八十八年十二月二十三日一時五十分許，在台北縣板橋市○○○路三０一巷
    口，乙○○在其所駕駛之牌照ＩＤ－七七０六號自小客車上睡覺，為警查獲，並
    自其後車箱內查獲前開黑色皮包一個。(二)、又於八十九年一月二十三日凌晨零時
    五分許，在台北縣板橋市○○路一四三巷口，見甲○○所有牌照ＡＤ－四七三０
    號自小客車停放該處，且車門未鎖，認有機可乘，進入車內著手翻找財物時，為
    甲○○發現，而未得手，並為恰好在附近巡邏之警員當場查獲。
二、案經臺北縣警察局海山分局、板橋分局報請臺灣板橋地方法院檢察署檢察官偵查
    起訴。
    理  由
一、右揭事實中，關於被告如事實欄一、(二)所示竊盜犯行部分，迭據被告乙○○於警
    偵訊、原審及本院審理中坦承不諱，核與被害人甲○○指訴被害之情節相符，並
    有現場紀錄一份在卷足參。至關於被告如事實欄一、(一)所示竊盜犯行部分，訊據
    被告矢口否認，辯稱：伊不知該黑色皮包一個，為何在其車上云云，然查，此部
    份竊盜事實，業據被害人丁○○於警偵訊中指訴綦詳（分見八十九年度偵字第三
    三八號偵查卷第六頁、第三十頁），並有贓物認領保管單一紙在卷可參；再者，
    證人即現場查獲被告之警員丙○○迭於原審及本院證稱：該黑色皮包係在被告後
    車箱內查獲，後車箱與後座係連接在一起，車內還有一些銅料、雜物。因該黑色
    皮包內有被害人之証件，始循線聯絡被害人而查知失竊等語（見原審卷第三四、
    三五頁及本院八十九年六月十七日訊問筆錄），另參酌被告於原審及本院均供稱
    ：除該黑色皮包不是我的外，其餘物品如雨傘、修車工具、安全帽、釣魚工具都
    是我的等情（見原審卷第三五頁及本院八十九年六月十七日訊問筆錄），且於本
    院供承平時多半騎機車，但一星期仍約開車一、二次，且機車均停放於自小客車
    之旁，安全帽亦係放置該自小客車之後車箱內，於騎乘機車前後均需開放自小客
    車之後車箱拿取或放回安全帽，足見該牌照ＩＤ－七七０六號自小客車係被告日
    常使用，且時需開啟後車箱拿取物品。衡諸常情，被告焉有不知該黑色皮包與其
    所有之其他物品共放在其車內之理？是被告前開所辯，顯係卸責之詞，不足採信
    。本件事證明確，被告前揭二次竊盜之犯行，均堪以認定，應依法論科。
二、核被告乙○○如事實欄一、(一)、(二)所示二次竊盜犯行，依次係犯刑法第三百二十
    條第一項之竊盜既遂罪及同法條第二項、第一項之竊盜未遂罪。其先後二次竊盜
    犯行，時間緊接，犯罪基本構成要件相同，顯係基於概括犯意反覆為之，應依連
    續之規定論以較重之刑法第三百二十條第一項之竊盜既遂罪一罪，並加重其刑。
    又被告有如事實欄所載之論罪科刑執行情形，有台灣高等法院檢察署刑案紀錄簡
    覆表一份在卷可憑，其於有期徒刑執行完畢五年內，再犯有期徒刑以上之本罪，
    為累犯，依法遞加重其刑。原審適用刑法第五十六條、第三百二十條第一項、第
    四十七條，罰金罰鍰提高標準條例第一條前段暨審酌被告有多次前科（參前揭台
    灣高等法院檢察署刑案紀錄簡覆表）素行不佳，犯罪之動機、目的、手段及犯罪
    後坦承部分犯行之態度等一切情狀，量處有期徒刑九月，並無違誤。被告上訴空
    言否認事實欄一、（一）之犯罪，指摘原判決不當，為無理由，應予駁回。
據上論斷，應依刑事訴訟法第三百六十八條，判決如主文。
本案經檢察官郭弘佑到庭執行職務。
中      華      民      國    八十九    年      七      月     十九     日
                                臺灣高等法院刑事第十三庭
                                    審判長法  官  常  尚  信
                                          法  官  周  占  春
                                          法  官  盧  彥  如
右正本證明與原本無異。
不得上訴。
                                          書記官  蘇  文  正
中      華      民      國    八十九    年      七      月     二十一   日
附錄：本案論罪科刑法條全文
刑法第三百二十條
意圖為自己或第三人不法之所有，而竊取他人之動產者，為竊盜罪，處五年以下有期
徒刑、拘役或五百元以下罰金。
意圖為自己或第三人不法利益，而竊佔他人之不動產者，依前項之規定處斷。
前二項之未遂犯罰之。


司法院資訊處製作；財團法人民間司法改革基金會備份。
